【裁判字號】    90,訴,129
【裁判日期】    900424
【裁判案由】    違反槍砲彈藥刀械管制條例
【裁判全文】
臺灣彰化地方法院刑事判決                            九十年度訴字第一二九號
    公  訴  人  臺灣彰化地方法院檢察署檢察官
    被      告  甲○○
    公設辯護人  乙○○
右列被告因違反槍砲彈藥刀械管制條例案件，經檢察官提起公訴 (八十九年度偵字第
七六七八號)，本院判決如左：
    主  文
甲○○未經許可，製造可發射金屬或子彈具有殺傷力之槍枝，未遂，累犯，處有期徒
刑貳年捌月，併科罰金新台幣萬元。罰金如易服勞役，以新台幣玖佰元（即銀元
佰元）折算壹日，扣案之改造槍管壹支、改造槍機壹支、撞針肆支、銅條壹支、平銼
刀壹把、鋸片壹支、砂輪機壹台均沒收。又未經許可，製造子彈，未遂，累犯，處有
期徒刑捌月，併科罰金新台幣壹萬元，罰金如易服勞役，以新台幣玖佰元（即銀元
佰元）折算壹日，扣案之改造彈殼拾貳顆、彈頭拾貳個、銅條壹支、平銼刀壹把、鋸
片壹支、砂輪機壹台均沒收。應執行有期徒刑參年參月，併科新台幣萬伍仟元，罰
金如易服勞役，以新台幣玖佰元（即銀元佰元）折算壹日。扣案之改造槍管壹支、
改造槍機壹支、撞針肆支、改造彈殼拾貳顆、彈頭拾貳個、銅條壹支、平銼刀壹把、
鋸片壹支、砂輪機壹台均沒收。
    事  實
一、甲○○前曾於民國（下同）八十六年間因竊盜案件，經本院判處有期徒刑六月確
    定，於同年五月十五日執行完畢。猶不知悔改，於八十九年九月三十日，未經主
    管機關許可，在彰化縣和美鎮○○里○○路六十二號住處以其所有之砂輪機等工
    具，製造可發射子彈之手槍一支，旋於翌日凌晨在其住處四樓試射，然因膛炸不
    具殺傷力而未致；另並於不詳時、地，製造數量不詳之子彈而未遂。迄於同年十
    月九日十三時四十分許，在上述現住處，為警查獲，並扣得改造槍管一支、改造
    槍機一支、撞針四支、改造彈殼十二顆、彈頭十二個、底火一包、火藥一瓶、銅
    條一支、平銼刀一把、鋸片一支、砂輪機一台等物。
二、案經彰化縣警察局移送臺灣彰化地方法院檢察署檢察官偵查起訴。
    理  由
一、右揭事實，迭據被告甲○○於警、偵訊及本院審理時坦承不諱，核與證人林曉潔
    證述之情節相合，並有被告所製造之改造槍管一支、改造槍機一支、撞針四支，
 及其所有供製造子彈用之改造彈殼十二個、彈頭十二個、底火一包、火藥一瓶，
    暨供製造槍彈用之銅條一支、平銼刀一把、鋸片一支、砂輪機一台等物扣案可證
    ，至扣案槍機、槍管、彈殼、彈頭、撞針經鑑驗認定無法擊發，火藥一瓶經鑑驗
    檢出碳、硫、鋁、氯酸鉀等成分認係煙火類火藥，有內政部警政署刑事警察局鑑
    驗通知書二紙附卷可稽，雖辯護意旨認：被告所製造之槍枝，因射擊即爆裂而難
    認具有殺傷力，自不能論以製造槍枝罪或其未遂犯；至另扣案之彈殼十二個，其
    中十一個是金屬玩具空彈殼不具殺傷力、一個係由玩具子彈改造，經試射無法擊
    發，亦不具殺傷力，從而自難認被告著手製造子彈犯行云云，惟被告確已著手改
    造玩具手槍及子彈之實施，然未具殺傷力之結果前，即為警查獲，被告亦自白其
    係有意製造槍枝且製成後曾加裝填火藥等物試射在案，衡諸常情，若被告無意製
    成具殺傷力之槍枝，則無裝填火藥試射之理，則其主觀意思是為製造一個可發射
    金屬子彈之槍枝，客觀上該槍枝係因槍身為塑膠製品而膛炸，致被告手指受傷，
    被告並欲以金屬製槍身代替而繼續製造，客觀上該槍枝若以金屬槍身製造，應可
    發射子彈，自足以傷害人體，具有殺傷力不言可喻。因該槍枝尚未製造完成自不
    能發射子彈，辯護意旨遽此認定被告所製造之槍枝不具有殺傷力，尚有未洽；製
    造子彈部分：因子彈擊發之衝擊力具有一定之危險性，是以一般玩具子彈皆以塑
    膠製品俗稱「ＢＢ彈」為之，以金屬製造之彈頭及彈殼客觀上即具有殺傷力，在
    子彈尚未完成之前自不能擊發，辯護意旨即以認定被告所製造之子彈不具殺傷力
    ，尚有未合。是以被告製造槍枝及子彈未遂之事證明確，被告犯行均堪以認定。
二、核被告所為，係犯槍砲彈藥刀械管制條例第十一條第五項、第一項、第十二條第
    五項、第一項之未經許可製造可發射子彈之手槍及子彈未遂罪。被告所犯上開二
    罪，犯意各別，行為不同，應分論併罰。被告確已著手於犯罪行為之實施，而未
    具殺傷力之結果，為未遂犯，依法減輕其刑（先依累犯規定加重其刑後，再依未
    遂犯規定減輕之）。查被告曾因竊盜案件經法院判處有期徒刑六月確定，入監執
    行，於八十六年五月十五日執行完畢，此有臺灣高等法院被告全國前案紀錄表在
    卷可稽，其於刑之執行完畢後，五年內再犯有期徒刑以上之罪，為累犯，依法並
    加重其刑。爰審酌被告之犯罪動機、目的、方法、犯罪所生之危害與犯罪後態度
    等一切情狀，量處如主文所示之刑，並定其應執行之刑，及諭知罰金易服勞役之
    折算標準，以示懲戒。扣案之改造槍管一支、改造槍機一支、均係違禁物，依法
    宣告沒收，扣案之撞針四支、改造彈殼十二顆、彈頭十二個，銅條一支、平銼刀
    一把、鋸片一支、砂輪機一台，均係被告所有且為供犯罪所用之物，併予宣告沒
    收。另扣案之底火一包、火藥一瓶業經送驗銷燬，已無庸為沒收之諭知。末以槍
    砲彈藥刀械管制條例第十九條第一項強制工作之規定，業經司法院大法官會議第
    四七一號解釋認為如被告犯罪情節與憲法上之比例原則不符部分，即不予適用，
    本院認本案被告上開犯罪情節尚無送強制工作之必要，爰不予以宣告，附此敘明
    。
據上論斷，應依刑事訴訟法第二百九十九條第一項前段，槍砲彈藥刀械管制條例第十
一條第五項、第一項、第十二條第五項、第一項，刑法第十一條前段、第二十六條前
段、第四十七條、第五十一條第五款、第七款、第四十二條第二項、第三十八條第一
項第一款、第二款，現行法規所定貨幣單位折算新台幣條例第二條，罰金罰鍰提高標
準條例第二條，判決如主文。
本案經檢察官吳祚延到庭執行職務。
中      華      民      國      九十  年     四      月      二十四    日
                                臺灣彰化地方法院刑事第二庭
                                      法      官   謝  仁  棠
右正本證明與原本無異。
如不服本判決，應於判決送達後十日內向本院提出上訴狀( 須附繕本 )。
                                      法院書記官   于  淑  真
中      華      民      國      九十  年      四      月       三十     日
槍砲彈藥刀械管制條例第十一條
未經許可，製造、販賣或運輸第四條第一款所稱其他可發射金屬或子彈具有殺傷力之
各式槍砲者，處五年以上有期徒刑，併科新臺幣一千萬元以下罰金。
未經許可，轉讓、出租或出借前項所列槍砲者，處三年以上十年以下有期徒刑，併科
新臺幣七百萬元以下罰金。
意圖供自己或他人犯罪之用，而犯前二項之罪者，處無期徒刑或七年以上有期徒刑，
併科新臺幣一千萬元以下罰金。
未經許可，持有、寄藏或意圖販賣而陳列第一項所列槍砲者，處一年以上七年以下有
期徒刑，併科新臺幣七百萬元以下罰金。
第一項至第三項之未遂犯罰之。
槍砲彈藥刀械管制條例第十二條
未經許可，製造、販賣或運輸子彈者，處一年以上七年以下有期徒刑，併科新臺幣五
百萬元以下罰金。
未經許可，轉讓、出租或出借子彈者，處六月以上五年以下有期徒刑，併科新臺幣三
百萬元以下罰金。
意圖供自己或他人犯罪之用，而犯前二項之罪者，處三年以上十年以下有期徒刑，併
科新臺幣七百萬元以下罰金。
未經許可，持有、寄藏或意圖販賣而陳列子彈者，處五年以下有期徒刑，併科新幣三
百萬元以下罰金。
第一項至第三項之未遂犯罰之。


司法院資訊處製作；財團法人民間司法改革基金會備份。
